臺灣板橋地方法院刑事判決　　　　　　99年度簡上字第1344號
上　訴　人　臺灣板橋地方法院檢察署檢察官
被　　　告　陳嘉瑋
上列上訴人因被告毀損案件，不服本院中華民國99年11月26日99
年度簡字第9030號第一審簡易判決（聲請簡易判決處刑案號：99
年度偵字第25366 號），提起上訴，本院管轄之第二審合議庭判
決如下：
    主      文
上訴駁回。
    事      實
一、陳嘉瑋於民國99年6 月25日下午5 時21分許，駕駛車牌號碼
    1300-QM 號自用小客車，行經臺北縣中和市（現已改制為新
    北市中和區○○○路389 巷口，因與彭惠梅發生行車糾紛，
    陳嘉瑋見彭惠梅拒絕下車協議理賠事宜，竟基於毀損他人物
    品之犯意，手持球棒1 支敲打彭惠梅所駕駛之車牌號碼3T-5
    790 號自用小客車車頂及擋風玻璃，致上開自用小客車車頂
    凹陷及擋風玻璃破裂不堪用，足以生損害於彭惠梅。
二、案經彭惠梅訴由臺北縣（現已改制為新北市）政府警察局中
    和第二分局移請臺灣板橋地方法院檢察署檢察官偵查後聲請
    以簡易判決處刑。
    理      由
一、按被告以外之人於審判外之陳述，雖不符刑事訴訟法第159
    條之1 至第159 條之4 之規定，而經當事人於審判程序同意
    作為證據，法院審酌該言詞陳述或書面陳述作成時之情況，
    認為適當者，亦得為證據；又當事人、代理人或辯護人於法
    院調查證據時，知有同法第159 條第1 項不得為證據之情形
    ，而未於言詞辯論終結前聲明異議者，視為有同法第159 條
    之5 第1 項之同意，同法第159 條之5 定有明文。查公訴人
    及被告陳嘉瑋於本院調查證據時，均知有不得為證據之情形
    ，對於本院後述採為認定犯罪事實依據之各項證據之證據能
    力，均未於本院言詞辯論終結前聲明異議。本院審酌該等證
    據之取得過程並無瑕疵，與本案待證事實間復具有相當之關
    聯性，以之為本案證據並無不當，應認均有證據能力，而均
    得採為本案認定事實之基礎。
二、上開犯罪事實，業經被告於偵訊及本院審理時供認不諱（詳
    臺灣板橋地方法院檢察署99年度偵字第25366 號偵查卷宗第
    22頁至第23頁、本院卷第20頁反面、第38頁反面），核與證
    人即告訴人彭惠梅於警詢及本院審理時指訴之情節相符（詳
    臺灣板橋地方法院檢察署99年度偵字第25366 號偵查卷宗第
    5 頁、第6 頁、本院卷第35頁反面至第37頁正面），並有車
    損相片8 張在卷可查（詳臺灣板橋地方法院檢察署99年度偵
    字第25366 號偵查卷宗第17頁至第20頁），另扣有監視錄影
    光碟1 片可資佐證。又上開監視錄影光碟經勘驗結果，被告
    確有持球棒敲打告訴人所駕駛上開自用小客車之情形，復經
    本院當庭勘驗屬實（詳本院卷第34頁反面）。從而，被告上
    開任意性之自白應與事實相符，可堪採信。被告本案犯行事
    證明確，應依法論科。
三、核被告所為，係犯刑法第354 條之毀損他人物品罪。原審以
    被告本案犯行，事證明確，審酌被告之素行、智識程度，僅
    因行車糾紛無故毀損他人車輛之車頂及擋風玻璃，欠缺對於
    他人財產權尊重之意識，兼衡其犯罪之動機、目的、手段、
    所生損害，犯後坦承犯行，態度尚佳及其迄今尚未與告訴人
    達成和解等一切情狀，適用刑事訴訟法刑事訴訟法第449 條
    第1 項前段、第3 項、第454 條第2 項，刑法第354 條、第
    41條第1 項前段，刑法施行法第1 條之1 予以論科，量處拘
    役20日，如易科罰金，以新臺幣1,000 元折算1 日。其認事
    用法均無違誤，量刑亦屬妥適。檢察官上訴認量刑過輕，惟
    按關於刑之量定，係實體法上賦予法院得為自由裁量之事項
    ，倘其未有逾越法律所規定之範圍，或濫用其權限，即不得
    任意指摘為違法。原審量定刑期，已審酌被告各種犯罪情狀
    ，並無失出，檢察官稱原審量刑過輕，請求改判，並無理由
    ，應予駁回。另告訴人指訴被告所為，另涉犯刑法第305 條
    之恐嚇危害安全罪，經檢察官請求依法論科。惟按刑法上所
    稱恐嚇係指以將來惡害之通知，使人心生畏怖而言。訊據被
    告於本院審理時，固坦承手持球棒敲擊告訴人所駕駛車輛之
    事實，惟堅詞否認有何恐嚇危害安全之犯行，辯稱：伊僅係
    因告訴人拒不下車處理交通事故，始憤而手持球棒敲擊告訴
    人車輛等語。經查，被告手持球棒敲擊告訴人所駕駛車輛之
    事實，固如前述，惟被告此舉乃出於盛怒，並無恐嚇告訴人
    或強迫告訴人下車之意，此經被告於本院審理時供陳甚詳（
    詳本院卷第38頁正面）。本案亦無其他證據足以證明被告係
    出於恐嚇危害安全之犯意，而為本案犯行。再者，證人彭惠
    梅於本院審理時雖證稱：伊係因見被告手持球棒敲打伊所駕
    駛之車輛，並對伊叫囂，因而感到害怕等語甚詳（詳本院卷
    第37頁正面）。然被告手持球棒敲擊告訴人所駕駛車輛，已
    係下手實行侵害告訴人財產法益之現在不法行為，並非係以
    將來惡害之通知加諸告訴人。另證人彭惠梅於本院審理時亦
    稱：伊有看見被告嘴巴在動，有聽到被告的聲音，但因伊緊
    閉車窗，且車外車輛往來頻繁，所以被告聲音很小，不知道
    在說什麼等語甚明（詳本院卷第36頁正面）。是本案亦無證
    據證明被告對告訴人有何將來惡害通知之恐嚇行為。從而，
    本案並無證據證明被告於上開時、地，另有以其他將來惡害
    之通知加諸於告訴人，自無從以刑法第305 條之恐嚇危害安
    全罪相繩。告訴人猶執前詞請求檢察官上訴，亦無理由，併
    此敘明。
據上論斷，應依刑事訴訟法第455 條之1 第1 項、第3 項、第36
8 條，判決如主文。
本案經檢察官黃嘉妮到庭執行職務。
中    華    民    國    100   年    5     月    5     日
                  刑事第十八庭審判長法  官  楊仲農
                                    法  官  楊筑婷
                                    法  官  謝梨敏
以上正本證明與原本無異
不得上訴
                                    書記官  林怡君
中    華    民    國   100    年    5     月    5     日
附錄本案論罪科刑法條全文：
中華民國刑法第354條
（毀損器物罪）
毀棄、損壞前二條以外之他人之物或致令不堪用，足以生損害於
公眾或他人者，處2年以下有期徒刑、拘役或5百元以下罰金。